臺灣臺中地方法院臺中簡易庭小額民事判決
111年度中小字第1660號
原      告  新光產物保險股份有限公司

法定代理人  吳昕紘  
訴訟代理人  黃家宏  

            張光賓  

被      告  李丞霖  

上列當事人間侵權行為損害賠償事件，經本院於民國111年6月14
日言詞辯論終結，判決如下：    
    主      文
被告應給付原告新臺幣陸萬捌仟捌佰貳拾捌元，及自民國一百一
十年十二月三十一日起至清償日止，按週年利率百分之五計算之
利息。
原告其餘之訴駁回。
訴訟費用新臺幣壹仟元，由被告負擔新臺幣陸佰玖拾貳元，餘由
原告負擔。
本判決原告勝訴部分得假執行。
    事實及理由
一、本件被告未於言詞辯論期日到場，核無民事訴訟法第386條
    各款所列情形，爰依原告之聲請，由其一造辯論而為判決。
二、原告主張：被告於民國110年3月6日23時25分許，駕駛車牌
    號碼000-0000號自用小客車，行經臺中市○○區○○○道0段000
    號前時，因未注意車前狀況之過失，致撞及原告所承保，為
    訴外人蔡美眞所有並由訴外人莊民暉駕駛之車牌號碼000-00
    00號自用小客車（下稱系爭車輛），造成系爭車輛受損，被
    告自應負損害賠償之責。又系爭車輛經送修復後，支出修復
    費用新臺幣（下同）99,402元（含零件71,566元、工資14,6
    82元、烤漆13,154元)，原告已本於保險責任賠付完畢，自
    得依民法第184條第1項前段、第191 條之2、第196 條、保
    險法第53條第1 項規定取得代位求償權，爰依法提起本件訴
    訟等語。並聲明：被告應給付原告99,402元，及自起訴狀繕
    本送達翌日起至清償日止，按週年利率百分之5計算之利息
    。
三、被告未於言詞辯論期日到場，亦未提出書狀作何聲明或陳述
    。
四、得心證之理由：
  ㈠原告主張被告於上開時地與系爭車輛發生碰撞，造成系爭車
    輛受損之事實，業據其提出行駛執照、駕駛執照、車損照片
    、初步分析研判表、道路交通事故現場圖、當事人登記聯單
    、汽車險賠案理算書、統一發票、估價單、代位求償同意書
    等件為證，並有臺中市政府警察局第六分局函送之道路交通
    事故現場圖、道路交通事故調查報告表、談話紀錄表、酒精
    測定紀錄表、車輛詳細資料報表、舉發違反道路交通管理事
    件通知單、補充資料表、初步分析研判表及現場照片為憑，
    被告對於原告主張之上開事實，已於相當時期受合法之通知
    ，而於言詞辯論期日不到場，亦未提出準備書狀爭執，依民
    事訴訟法第436條之23、第436條第2項準用同法第280條第3
    項、第1項，視同自認，堪信原告之主張為真正。
  ㈡按汽車行駛時，駕駛人應注意車前狀況及兩車並行之間隔，
    並隨時採取必要之安全措施，道路交通安全規則第94條第3
    項定有明文。經查，依道路交通事故談話紀錄表之記載，被
    告於警詢時陳稱：「我駕駛車輛沿臺灣大道內慢車道往漢口
    路方向行駛，我向右超車，不慎撞到對方（即系爭車輛）」
    等語，及道路交通事故初步分析研判表記載：「被告未注意
    車前狀況」等語，有道路交通事故談話紀錄表及初步分析研
    判表在卷可參（見本院卷第61、81頁），被告駕駛車輛本應
    注意車前狀況，然其疏未注意致撞及系爭車輛而肇事，堪認
    被告駕車具有過失甚明。又被告之過失行為與系爭車輛受損
    之結果間，具有相當因果關係，故本件損害之發生應由被告
    負過失賠償責任。
  ㈢次按被保險人因保險人應負保險責任之損失發生，而對於第
    三人有損失賠償請求權者，保險人得於給付賠償金額後，代
    位行使被保險人對於第三人之請求權；又因故意或過失，不
    法侵害他人之權利者，負損害賠償責任；汽車、機車或其他
    非依軌道行駛之動力車輛，在使用中加損害於他人者，駕駛
    人應賠償因此所受之損害；不法毀損他人之物者，被害人得
    請求賠償其物因毀損所減少之價額，保險法第53條第1項前
    段、民法第184 條第1項前段、第191 條之2前段、第196條
    分別定有明文。所謂因毀損減少之價額，得以修復費用為估
    定之標準，但以必要者為限，例如修理材料以新品換舊品應
    予折舊，最高法院77年度第9次民庭會議決議闡釋甚明。本
    件因被告於前揭時地駕車疏忽以致肇事，使原告所承保之系
    爭車輛毀損，被告自應依上述規定對原告負賠償責任，惟系
    爭車輛之修理既係以新零件更換被毀損之舊零件，揆諸前揭
    說明，自應扣除零件折舊部分。而依行政院所頒「固定資產
    耐用年數表」及「固定資產折舊率表」之規定，自用小客車
    之耐用年數為5 年，依定率遞減法每年折舊1000分之369；
    再依營利事業所得稅查核準則第95條第6項之規定，固定資
    產提列折舊採用定率遞減法者，以1年為計算單位，其使用
    期間未滿1年者，按實際使用之月數相當於全年之比例計算
    之，不滿1 月者，以1 月計。查本件系爭車輛之修復費用為
    99,402元，其中零件為71,566元、工資為14,682元、烤漆為
    13,154元，有估價單及發票在卷可查，堪以認定。參照卷附
    系爭車輛之行車執照，系爭車輛原發照日期為108年12月31
    日，算至110年3月6日本件事故發生時，使用期間為1年3月
    ，則扣除折舊額後，原告得請求之零件費用為40,992元（計
    算式詳附表），加計上開工資14,682元、烤漆13,154元後，
    系爭車輛修復之必要費用為68,828元（計算式：40,992＋14,
    682＋13,154＝68,828）。
  ㈣末按給付無確定期限者，債務人於債權人得請求給付時，經
    其催告而未為給付，自受催告時起，負遲延責任。其經債權
    人起訴而送達訴狀，或依督促程序送達支付命令，或為其他
    相類之行為者，與催告有同一之效力；又遲延之債務，以支
    付金錢為標的者，債權人得請求依法定利率計算之遲延利息
    。但約定利率較高者，仍從其約定利率；應付利息之債務，
    其利率未經約定，亦無法律可據者，週年利率為百分之5，
    民法第229 條第2 項、第233 條第1 項及第203 條分別定有
    明文。本件原告對被告之侵權行為損害賠償債權，核屬無確
    定期限之給付，自應經原告之催告而未為給付，被告始負遲
    延責任。準此，原告請求被告自起訴狀繕本送達之翌日即11
    0年12月31日起至清償日止，按週年利率百分之5計付遲延利
    息，核無不合。
五、綜上所述，原告依民法第184條第1項、第191條之2及保險法
    第53條第1項，訴請被告給付68,828元，及自110年12月31日
    起至清償日止，按週年利率百分之5計算之利息，為有理由
    ，應予准許；逾此部分之請求，為無理由，應予駁回。
六、本件係適用小額訴訟程序而為被告敗訴之判決，依民事訴訟
    法第436條之20規定，應依職權宣告假執行。
七、另依民事訴訟法第436條之19第1項、第79條規定，本件訴訟
    費用額確定為1,000元，由被告負擔692元，餘由原告負擔。
中　　華　　民　　國　　111 　年　　6 　　月　　28　　日
                  臺灣臺中地方法院臺中簡易庭
                                  法　官　吳蕙玟
以上正本係照原本作成。　　　　　　　　　　　　　　　　　
如不服本判決，應於送達後20日內，向本院提出上訴狀並表明上
訴理由，如於本判決宣示後送達前提起上訴者，應於判決送達後
20日內補提上訴理由書（須附繕本）。如委任律師提起上訴者，
應一併繳納上訴審裁判費。
中　　華　　民　　國　　111 　年　　6 　　月　　28　　日
                                  書記官  楊思賢
附表
-----
折舊時間           金額
第1年折舊值        71,566×0.369=26,408
第1年折舊後價值    71,566-26,408=45,158
第2年折舊值        45,158×0.369×(3/12)=4,166
第2年折舊後價值    45,158-4,166=40,992